臺灣雲林地方法院刑事判決
111年度重訴字第5號
公  訴  人  臺灣雲林地方檢察署檢察官
被      告  蔡佾璋




            丁鳳傑


                    （現另案於法務部○○○○○○○○○執行中）
共      同
指定辯護人  本院公設辯護人許俊雄  
被      告  李耀坤



選任辯護人  黃彥儒律師  
上列被告因違反毒品危害防制條例案件，經檢察官提起公訴（11
1年度偵字第4220號、第4866號、第5192號），移送併辦（111年
度偵字第6166號、第6996號），本院判決如下：
    主  文
蔡佾璋共同運輸第一級毒品，處有期徒刑柒年陸月。
丁鳳傑幫助運輸第一級毒品，處有期徒刑捌年陸月。
李耀坤共同運輸第一級毒品，處有期徒刑拾年。
扣案如附表一編號１所示之物，沒收銷燬之；如附表一編號２、４
、５、８所示之物，沒收之。
    事  實
一、蔡佾璋、李耀坤及丁鳳傑均知悉海洛因經公告列為毒品危害
    防制條例第2條第2項第1款之第一級毒品，未經許可，不得
    運輸，亦屬行政院依懲治走私條例第2條第3項授權公告之「
    管制物品管制品項及管制方式」第1項第3款所列之管制進出
    口物品，未經許可，不得私運進口。李耀坤竟與真實年籍不
    詳之綽號「吉董」（通訊軟體代號為「金」，亦稱「金董」
    ）之男子（已成年）共同基於運輸第一級毒品海洛因及私運
    管制物品進口之犯意聯絡，由「吉董」告知李耀坤需要人代
    收海洛因包裹，並可因此獲得新臺幣(下同)30萬元報酬（起
    訴書誤載為20萬元逕予更正），其中20萬給收包裹之人，10
    萬元給李耀坤。其後，李耀坤於民國110年12月間，在新北
    市三重區某處告知丁鳳傑、蔡佾璋代收毒品包裹之事，丁鳳
    傑乃基於幫助運輸第一級毒品海洛因及幫助私運管制物品進
    口之犯意，與蔡佾璋商討此事，待蔡佾璋表示願意負責代收
    海洛因包裹並傳送身分證照片、電子郵件、電話、收件人「
    CAI,YI-ZHANG」、收件地址「NO-570,ZHONGZHENG ROAD,SIH
    U TOWNSHIP,YUNLIN(雲林縣○○鄉○○路000號」、收件電話「0
    000000000」等收件人資料傳予丁鳳傑後，丁鳳傑即將蔡佾
    璋所提供之上開資料，以通訊軟體傳予李耀坤，李耀坤再將
    前開蔡佾璋提供之收件人資料透過通訊軟體轉傳予「吉董」
    。蔡佾璋則與李耀坤、「吉董」共同基於運輸第一級毒品海
    洛因及私運管制物品進口之犯意聯絡，提供上開收件人資訊
    予丁鳳傑、李耀坤再轉傳予「吉董」，並負責在臺灣收受海
    洛因包裹。在馬來西亞國之不詳之人（無證據證明該人知情
    ）於不詳時、地，將夾藏海洛因之包裹(下稱本案包裹)於申
    報單主號碼000-00000000、申報單分號碼000000000000，記
    載上開蔡佾璋提供之收件人資料後，自馬來西亞國投遞至臺
    灣，而以此方式運輸海洛因入境臺灣。本案包裹入境後，蔡
    佾璋接獲荷蘭商聯邦快遞國際股份有限公司（下稱聯邦快遞
    ）之通知後，填寫個案委任書委託聯邦快遞協助報關，並委
    託不知情之蔡佾璋父親蔡從令於111年5月11日，在雲林縣○○
    鄉○○路000號代為領取本案包裹。案經財政部關務署臺北關(
    下稱臺北關)於111年5月6日，發現本案包裹疑似為海洛因，
    於同日函請法務部調查局桃園市調查處(下稱桃調處)偵辦，
    在本案包裹內，扣得海洛因3包(驗餘淨重合計為1,064.87公
    克，純質淨重824.06公克，含包裝袋3只)。嗣桃調處將本案
    轉由法務部調查局雲林縣調查站偵辦(下稱雲調站)，雲調站
    自蔡從令處先查獲蔡佾璋，再依蔡佾璋之供述，查獲毒品來
    源李耀坤、丁鳳傑，並經搜索後扣得如附表一、二所示之物
    ，而悉上情。
二、案經臺灣雲林地方檢察署檢察官偵查起訴及移送併辦。
    理  由
壹、關於證據能力之認定：
一、本判決所引用被告以外之人於審判外之陳述，檢察官、被告
    蔡佾璋、丁鳳傑、李耀坤及其等辯護人於本院審理時，均已
    明示同意有證據能力（本院卷一第155、156頁、第273-275
    頁、第454-455頁），經本院審酌該等證據作成時之情況，
    並無違法取證或其他瑕疵，與本案待證事實均具有關聯性，
    認為以之作為證據應屬適當，依刑事訴訟法第159條之5第1
    項規定，均有證據能力。
二、本判決所引用之非供述證據，與本案待證事實均具有證據關
    聯性，且無證據證明係公務員違背法定程序所取得，依刑事
    訴訟法第158條之4規定之反面解釋，亦均有證據能力。
貳、認定犯罪事實所憑之證據及理由：
一、上開犯罪事實，業據被告3人於偵查（偵5192號卷第222、22
    7頁）及本院審理時均坦承不諱（本院卷一第92、453、497
    頁），核與證人蔡從令於警詢時之證述情節（偵4220號卷第
    39頁至第42頁）相符，並有包裹收件資料、包裹外觀及內容
    照片共7張（他卷第9頁至第14頁）、個案委任書1紙（他卷
    第21頁）、財政部關務署臺北關111年5月6日北機核移字第1
    110100622號函暨扣押貨物收據及搜索筆錄、單筆艙單資料
    清表各1份（偵4220號卷第81頁至第88頁）、法務部調查局
    濫用藥物實驗室111年6月1日調科壹字第11123012180號鑑定
    書1份（他卷第87頁至第88頁）、聯邦快遞台灣分公司111年
    5月18日111聯邦安字第0518號函暨IP位置查詢結果1份（偵4
    866號卷第89頁至第92頁）、被告李耀坤持有之手機（門號0
    000000000號）鑑定檢視報告1份（他卷第121頁至第133頁）
    、被告丁鳳傑與被告蔡佾璋間之通訊軟體LINE對話紀錄擷取
    照片1張（偵5192號卷第49頁）、被告蔡佾璋之法務部調查
    局雲林縣調查站111年5月11日搜索扣押筆錄暨扣押物品目錄
    表各2份（偵4220號卷第59頁至第79頁）、被告李耀坤之法
    務部調查局雲林縣調查站111年6月6日搜索扣押筆錄暨扣押
    物品目錄表1份（他卷第75頁至第79頁）、被告丁鳳傑之法
    務部調查局雲林縣調查站111年6月15日搜索扣押筆錄暨扣押
    物品目錄表各2份（偵5192號卷第113頁至第123頁）、毒品
    初步鑑驗報告單2份、扣案物照片1紙（他卷第15頁至第17頁
    、偵4220號卷第145至149頁）、門號0000-000000號IP位置
    通聯調閱回覆單（偵4866號卷第95頁至第100頁）在卷可稽
    ，及扣案如附表一所示之物可憑。上開證據足以擔保被告3
    人之自白與事實相符，可以採信。
二、檢察官雖認被告丁鳳傑與被告蔡佾璋、李耀坤構成運輸海洛
    因之共同正犯，惟：
　㈠按現行刑法關於正犯、幫助犯之區別，係以其主觀之犯意及
    客觀之犯行為標準，凡以自己犯罪之意思而參與犯罪，無論
    其所參與者是否係犯罪構成要件之行為，皆為正犯；其以幫
    助他人犯罪之意思而參與犯罪，其所參與者，苟係犯罪構成
    要件之行為，亦為正犯；必以幫助他人犯罪之意思而參與犯
    罪，其所參與者又為犯罪構成要件以外之行為，始為幫助犯
    （最高法院95年度台上字第3886號判決意旨參照）。又以毒
    品買賣為例，若未涉及舉凡看貨、議價、洽定交易時地、收
    款、交貨等有關販賣罪之構成要件行為，原則上固應以行為
    人主觀上究係基於幫助賣方販售毒品，抑或幫助買方即施用
    者購入毒品之意思，而異其行為責任。惟在「報告居間」者
    ，倘行為人單純為買方即施用者報告訂約之機會，應視實際
    情況（如買方購得毒品後有否實際施用或持有之毒品純質淨
    重有無逾一定數量等）論以幫助施用或持有毒品罪；如單純
    為賣方報告訂約機會，並自賣方處受有報酬，即應認有營利
    之意圖而與賣方共同成立販賣毒品罪；倘無受有報酬，則應
    僅構成販賣毒品罪之幫助犯。而於「媒介居間」時，因行為
    人同時與買賣雙方發生聯繫，如受有報酬，無論取自買賣何
    方，其媒介行為即難謂無營利之意圖，應視實際情況而論以
    幫助施用及共同販賣毒品罪之想像競合犯，唯有單純為雙方
    牽線買賣毒品而未受有報酬時，始有同時成立幫助施用與幫
    助販賣毒品之可能（最高法院109年度台上字第2708號判決
    意旨參照）。
　㈡查：⒈證人即被告蔡佾璋於偵查中證稱：是阿坤（即李耀坤）
    委託我代收包裹。是冬瓜(即丁鳳傑)介紹的。當時冬瓜帶我
    去臺北買車，然後我們就去阿坤他家聊天。我把我的資料透
    過丁鳳傑給阿坤。丁鳳傑是介紹人，他帶我去阿坤家聊天，
    後來才介紹這個工作。我將資料交給丁鳳傑，由丁鳳傑轉交
    給阿坤。丁鳳傑應該知道這是毒品。丁鳳傑沒有參與代收過
    程。丁鳳傑沒有報酬等語（偵5192號卷第219頁至第229頁）
    ；核與審判中供稱：丁鳳傑負責介紹我給李耀坤認識，還有
    傳資料給李耀坤，沒有做其他的，也沒有拿到報酬等語相符
    （本院卷一第492頁）。⒉證人即被告李耀坤於偵查證稱：我
    認識「吉董」，在手機裡的绰號是「金」。蔡佾璋跟丁鳳傑
    上來臺北找我，我當時只認識丁鳳傑，他們在我家，我就跟
    他們講有代收包裹的事情，有跟他講說要裡面是毒品，但沒
    有說毒品的種類是什麼，他們也沒有問。他們回去後跟我說
    蔡佾璋願意收包裹，後來蔡佾璋將資料傳給丁鳳傑後，丁鳳
    傑再傳給我，我再傳給「吉董」。「吉董」說要給我們30萬
    ，其中20萬要給蔡佾璋，我自己收10萬。丁鳳傑給完蔡佾璋
    （資料）後，就沒再聯繫等語（偵5192號卷第219頁至第229
    頁）；核與審判中供稱：蔡佾璋所述正確，丁鳳傑只有介紹
    ，沒有拿報酬等語相符（本院卷一第492頁）；⒊被告丁鳳傑
    於審判中自陳：那時候我去臺北要回來時，順便去找李耀坤
    ，李耀坤就提到有人要寄包裹，看有沒有人要收，回程的途
    中蔡佾璋跟我說他很缺錢，因為他有欠人家錢，說他願意收
    ，我說這個很危險，他說沒關係他要收。當時我有跟他說不
    要收這個、這個很危險，他說他有欠人家錢，他要還人家錢
    ，他願意收這個包裹。我介紹收包裹沒有獲得好處等語（本
    院卷一第490-491頁）可知，本案包裹之運輸，被告李耀坤
    是負責在起運人「吉董」與收貨人被告蔡佾璋間，聯繫、安
    排毒品運輸事宜，並獲有利益，顯係基於自己犯罪之意思而
    參與犯罪；被告蔡佾璋則負責收取本案包裹，且獲有利益，
    屬實行「運輸」的構成要件行為。然而，被告丁鳳傑只是介
    紹收貨人即被告蔡佾璋給被告李耀坤並轉傳資料與被告李耀
    坤後，即未再參與「運輸」海洛因之犯行。被告丁鳳傑並未
    實行「運輸」之構成要件行為，復未因此獲有利益，或持續
    關心、參與本案包裹之「運輸」行為，是被告丁鳳傑應係基
    於幫助他人犯罪之意思而參與構成要件以外之行為，依前說
    明，被告丁鳳傑應構成幫助犯。檢察官認為被告丁鳳傑為正
    犯乙節，本院認為，尚屬無法證明。
三、運輸毒品或運送走私物品罪之成立，並非以所運輸之毒品或
    運送之走私物品已運扺目的地為完成犯罪之要件，是以區別
    各該罪既遂、未遂之依據，應以已否起運離開現場為準，如
    已起運離開現場，其構成要件之輸送行為即已完成，不以達
    到目的地為既遂之條件（最高法院95年度台上字第990號判
    決意旨參照）。而運輸毒品罪，並不以兩地間毒品直接搬運
    輸送移轉存置於特定地點為限，其以迂迴、輾轉方法，利用
    不相同之運輸工具、方法，將特定之毒品移轉運送至終極目
    的地者，其各階段之運送行為，均不失為「運輸」行為之一
    種（最高法院108年度台上字第3723號判決意旨參照）。再
    懲治走私條例第2條第1項所謂私運管制物品進口或出口，係
    指私運該物品進出國境而言，所謂「國境」係指國家統治權
    所及之範圍，包括領土、領海及領空在內（最高法院84年度
    台上字第3794號、第3467號判決意旨參照）。準此，被告李
    耀坤受「吉董」之託，找被告蔡佾璋在臺收取本案包裹，並
    完成委任報關流程，使不詳之人得自馬來西亞國運送本案包
    裹抵臺，依上開說明，顯已該當運輸第一級毒品及私運管制
    物品進口之行為無訛。
四、綜上所述，本案事證明確，被告3人之犯行洵堪認定，應依
    法論科。
參、論罪科刑：
一、按海洛因係毒品危害防制條例第2條第2項第1款所列之第一
    級毒品，亦係行政院依懲治走私條例第2條第3項授權公告之
    「管制物品管制品項及管制方式」所列第1項第3款之管制進
    出口物品，不得非法運輸，亦不得私運進口。故核被告蔡佾
    璋、李耀坤所為，均係犯毒品危害防制條例第4條第1項之運
    輸第一級毒品罪及懲治走私條例第2條第1項之私運管制物品
    進口罪；被告丁鳳傑所為，係犯刑法第30條第1項、毒品危
    害防制條例第4條第1項之幫助運輸第一級毒品罪及刑法第30
    條第1項、懲治走私條例第2條第1項之幫助私運管制物品進
    口罪。
二、被告蔡佾璋、李耀坤與「吉董」利用不知情之航空貨運及聯
    邦快遞業者，代為運送本案包裹，再利用不知情之蔡從令代
    為出面領取包裹，就本件運輸第一級毒品及私運管制物品進
    口犯行，屬間接正犯。
三、被告蔡佾璋、李耀坤與「吉董」，就上開運輸第一級毒品及
    私運管制物品進口犯行，有犯意聯絡及行為分擔，應論以共
    同正犯。
四、被告蔡佾璋、李耀坤係以一行為同時觸犯運輸第一級毒品、
    私運管制物品進口罪；被告丁鳳傑係以一行為同時觸犯幫助
    運輸第一級毒品、幫助私運管制物品進口罪，均為想像競合
    犯，各應依刑法第55條規定，從一重以運輸第一級毒品罪、
    幫助運輸第一級毒品處斷。
五、檢察官起訴書認為：㈠被告丁鳳傑構成共同正犯部分，依前
    說明，本院認為被告丁鳳傑應構成幫助犯；㈡依被告丁鳳傑
    陳稱：本案包裹是李耀坤聯絡的，不是「尤耀中」跟我聯絡
    的，我只有介紹，「吉董」我不認識等語（本院卷一第484
    頁）；被告李耀坤陳稱：「吉董」（通訊軟體：「金」）與
    「尤耀中」不是同一人，本案包裹是我聯絡的等語（本院卷
    一第484頁）可知，「尤耀中」應未參與本次運輸海洛因犯
    行，檢察官認為被告3人與「尤耀中」有共犯關係，尚有誤
    會。是檢察官起訴書之意見本院不採；㈢臺灣雲林地方檢察
    署111年度偵字第6166號、第6996號移送併辦書所載之犯罪
    事實，與本案起訴之犯罪事實相同，屬事實上同一案件，本
    院自應併予審理。
六、刑之加重減輕事由：
　㈠犯第4條至第8條、第10條或第11條之罪，供出毒品來源，因而查獲其他正犯或共犯者，減輕或免除其刑，毒品危害防制條例第17條第1項定有明文。所稱「供出毒品來源」，係指被告原持有供己犯同條項所列之罪其毒品來源出自何人之謂；所稱「因而查獲」，則必係因被告翔實供出毒品來源之具體事證，而使有偵查（或調查）犯罪職權之公務員知悉而對之發動偵查（或調查），並因而查獲該毒品來源之其他正犯或共犯（最高法院110年度台上字第2229號判決意旨參照）。查本件因被告蔡佾璋之供述，因而查獲毒品來源李耀坤、丁鳳傑等情，有法務部調查局雲林縣調查站111年7月14日第00000000000號函1紙（本院卷一第255頁）在卷可考，考量其犯罪情節不輕，爰減輕其刑而不免除其刑。
　㈡犯第4條至第8條之罪於偵查及歷次審判中均自白者，減輕其刑，毒品危害防制條例第17條第2項亦有規定。查被告3人於偵查及審判中均自白犯罪（偵5192號卷第222、227頁，本院卷一第92、453、497頁），應依上開條文減輕其等之刑。
　㈢幫助犯之處罰，得按正犯之刑減輕之，刑法第30條第2項規定甚明。本院考量被告丁鳳傑本案犯罪情節顯較正犯即被告蔡佾璋、李耀坤為輕，爰依刑法第30條第2項規定，按正犯之刑減輕之。
　㈣刑法第59條規定犯罪之情狀顯可憫恕者，得酌量減輕其刑，所謂「犯罪之情狀」，與同法第57條規定科刑時應審酌之一切情狀，並非有截然不同之領域，於裁判上酌減其刑時，應就犯罪一切情狀（包括第57條所列舉之10款事項），予以全盤考量，審酌其犯罪有無可憫恕之事由，以為判斷；所謂「顯可憫恕」，必須犯罪另有特殊之原因與環境，在客觀上足以引起一般同情，認為有情輕法重之情，即予宣告法定最低度刑猶嫌過重者，始有刑法第59條規定之適用。又同為運輸毒品之人，其原因動機不一，犯罪情節未必盡同，或有係大盤或中盤毒梟者長期藉此牟利，亦有因遭人遊說一時貪圖小利而受大盤或中盤毒梟利用充為毒品交通者，其運輸行為所造成危害社會之程度自屬有異，毒品危害防制條例第4條第1項條文規定科處此類犯罪所設之法定最低本刑卻同為無期徒刑，不可謂不重。於此情形，倘依其情狀處以相當之有期徒刑，即足以懲儆，並可達防衛社會之目的者，自非不可依客觀犯行與主觀惡性二者加以考量其情狀是否有可憫恕之處，適用刑法第59條規定酌量減輕其刑，期使個案裁判之量刑，能斟酌至當，符合比例原則。查被告李耀坤運輸海洛因之純質淨重高達824.06公克，對社會治安、毒品擴散所造成之風險甚高，固屬應嚴加處罰之惡行，然考量所運輸之毒品尚未流入市面即遭警查獲，未造成毒品擴散之實際危害，且被告李耀坤在本案運輸毒品之整體犯罪計畫中，究非如「吉董」居於取得海洛因並運輸之核心主導地位，而係一時利慾薰心，為獲取高額報酬始參與收受海洛因之犯罪，其惡性與自始策劃謀議及長期走私毒品謀取不法暴利之毒梟尚屬有別，本院審酌被告李耀坤犯罪整體情狀，尚非十分重大嚴鉅，而毒品危害防制條例第4條第1項之法定最低本刑為無期徒刑，縱經偵審自白減刑，法定最低可量處之刑度仍高達15年以上之有期徒刑，若以此量刑，將使犯罪整體情狀尚非十分嚴鉅之被告李耀坤長期隔離於監獄，對被告李耀坤而言，實屬情輕法重，且其犯罪情狀亦顯有值得憫恕之處，爰依刑法第59條規定減輕其刑。至於被告丁鳳傑、蔡佾璋之辯護人主張其等亦應依刑法第59條減刑乙節，本院考慮被告丁鳳傑、蔡佾璋經2次減刑後，得量處之最低法定本刑分別為7年6月及5年之有期徒刑，相較本案運輸大量海洛因之犯罪情節與其等參與程度，已無情輕法重或情堪憫恕情事，是辯護人主張本院不採。
　㈤上開被告各有數不同減輕事由，應分別依法遞減其等之刑。
七、爰以行為人之責任為基礎，審酌被告3人無視國家查緝毒品
    之禁令，明知海洛因對人體身心健康造成危害甚鉅，被告蔡
    佾璋、李耀坤，竟因有利可圖，受「吉董」之託，參與運輸
    本案夾藏海洛因之國際包裹，並完成委任報關流程，使「吉
    董」得自馬來西亞國運送本案包裹抵臺，其等於本件犯行擔
    任之角色非輕，且所運輸之海洛因純質淨重高達824.06公克
    ，數量非微，對社會治安、毒品擴散所造成潛在風險甚鉅，
    被告蔡佾璋、李耀坤所為實應予以嚴厲之非難；被告丁鳳傑
    雖未參與「運輸」海洛因之構成要件行為，但其明知被告李
    耀坤是要找人「運輸」海洛因，卻仍介紹被告蔡佾璋予被告
    李耀坤參與接受本案包裹，行為也非常不該。惟念及被告3
    人犯後於偵查及本院審理時均能坦承犯行，被告蔡佾璋並供
    出毒品來源予檢警調查，其等犯後態度良好，已見悔意。並
    考量被告蔡佾璋為收取本案包裹、被告李耀坤為聯絡、安排
    收取本案包裹、被告丁鳳傑為介紹人之各被告犯罪情節，被
    告蔡佾璋未曾因犯罪受有期徒刑之宣告、被告李耀坤前有槍
    砲、傷害、毒品等前科、被告丁鳳傑有搶奪、詐欺、槍砲等
    前科，有其等臺灣高等法院被告前案紀錄表在卷可查，被告
    蔡佾璋素行尚佳；被告李耀坤、丁鳳傑素行未臻良好，兼衡
    其等犯本案之動機、目的、手段，及本案夾藏海洛因之包裹
    ，甫於入境時即為海關人員所截獲，尚未流入市面，造成毒
    品擴散等情，暨被告蔡佾璋、李耀坤、丁鳳傑於本院審理時
    分別自陳未婚，父母及自身健康有些狀況，入監前務農，國
    中畢業之教育程度；未婚，有子女，入監前為水電工，父親
    健康有狀況，國中畢業之教育程度；已婚，有子女，為中低
    收入戶，國中畢業之教育程度等一切情狀（本院卷一第493
    、494頁），分別量處如主文所示之刑。
肆、沒收部分：
一、按查獲之第一級、第二級毒品及專供製造或施用第一級、第
    二級毒品之器具，不問屬於犯罪行為人與否，均沒收銷燬之
    ，毒品危害防制條例第18條第1項前段著有明文。查扣案之
    海洛因3包（驗餘淨重合計為1,064.87公克，純質淨重合計
    為824.06公克，如附表一編號1所示），經送驗後確驗出海
    洛因成分，有法務部調查局濫用藥物實驗室111年6月1日調
    科壹字第11123012180號鑑定書1份（他卷第87頁至第88頁）
    在卷可參，應依毒品危害防制條例第18條第1項前段規定，
    宣告沒收銷燬之。至鑑定機關因鑑驗取用部分，既已用罄，
    則毋庸宣告沒收銷燬。又包裝海洛因之包裝袋，有微量海洛
    因沾附其上無法析離，應與海洛因一併宣告沒收銷燬之。
二、次按犯毒品危害防制條例第4條至第9條、第12條、第13條或
    第14條第1項、第2項之罪者，其供犯罪所用之物，不問屬於
    犯罪行為人與否，均沒收之，同條例第19條第1項亦有明定
    。查扣案如附表一編號2、4、5所示之物，係供被告蔡佾璋
    、李耀坤掩護運送海洛因、聯絡、查詢本案包裹所用之物，
    編號8所示之物，係丁鳳傑轉傳蔡佾璋資料所用之物（理由
    及卷證出處詳如附表一「理由」、「證據」欄所示），應依
    毒品危害防制條例第19條第1項規定，不問屬於犯罪行為人
    與否，宣告沒收之。
三、其餘扣案物經核與本案無關（理由及卷證出處詳如附表一、
    二「理由」、「證據」欄所示），爰不諭知沒收。
四、至被告蔡佾璋、李耀坤雖與「吉董」約定，若運輸毒品成功
    ，將獲得30萬元之報酬，惟被告2人嗣後並未實際收受此報
    酬等情，業據被告2人供陳在卷（本院卷一第152、272頁）
    ，且遍查卷內亦無任何積極具體事證，足認被告2人並無因
    本件犯行獲有不法犯罪所得之情形，爰不予諭知沒收或追徵
    。　
據上論斷，應依刑事訴訟法第299條第1項前段，判決如主文。
本案經檢察官廖易翔提起公訴及移送併辦，檢察官蕭仕庸到庭執
行職務。
中　　華　　民　　國　　111 　年　　10　　月　　21　　日
                  刑事第七庭  審判長法　官  簡廷恩
                                    
　　　　　　　　　　　　　　　　　　法  官  鄭苡宣
                                    
　　　　　　　　　　　　　　　　　　法  官  黃郁姈
以上正本證明與原本無異。　　　　　　　　　　　　　　　　
如不服本判決應於收受本判決後20日內向本院提出上訴書狀，並
應敘述具體理由。其未敘述上訴理由者，應於上訴期間屆滿後20
日內向本院補提理由書狀（均須按他造當事人之人數附繕本）「
切勿逕送上級法院」。 
                                    書記官  李沛瑩
中　　華　　民　　國　　111 　年　　10　　月　　21　　日
附錄本案論罪科刑法條：
毒品危害防制條例第4條第1項：
製造、運輸、販賣第一級毒品者，處死刑或無期徒刑；處無期徒
刑者，得併科新臺幣3千萬元以下罰金。

懲治走私條例第2條：
私運管制物品進口、出口者，處7年以下有期徒刑，得併科新臺
幣3百萬元以下罰金。
前項之未遂犯罰之。
第1項之管制物品，由行政院依下列各款規定公告其管制品項及
管制方式：
一、為防止犯罪必要，禁止易供或常供犯罪使用之特定器物進口
    、出口。
二、為維護金融秩序或交易安全必要，禁止偽造、變造之各種貨
    幣及有價證券進口、出口。
三、為維護國民健康必要，禁止、限制特定物品或來自特定地區
    之物品進口。
四、為維護國內農業產業發展必要，禁止、限制來自特定地區或
    一定數額以上之動植物及其產製品進口。
五、為遵守條約協定、履行國際義務必要，禁止、限制一定物品
    之進口、出口。
 
刑法第30條：
幫助他人實行犯罪行為者，為幫助犯。雖他人不知幫助之情者，
亦同。
幫助犯之處罰，得按正犯之刑減輕之。

附表一（本案扣案物）：　 
編號 名稱 數量 是否沒收 所有/持有人 理由 證據 備註 １ 海洛因(含包裝袋3只) 3包 沒收銷燬 蔡佾璋 合計送驗淨重1065.23公克，驗餘淨重1064.87公克，純度77.36%，純質淨重824.06公克（見他卷第87頁至第88頁之法務部調查局濫用藥物實驗室111年6月1日調科壹字第11123012180號鑑定書）。  ⒈法務部調查局濫用藥物實驗室111年6月1日調科壹字第11123012180號鑑定書（他卷第87頁至第88頁) ⒉被告蔡佾璋於111年5月12日之偵訊筆錄（偵4220號卷第111頁至第113頁） 本院111年度保管檢字第269號 ２ 包裹(內含咖啡豆、咖啡粉等物) 1箱 是 蔡佾璋 作為包裹、貯存、掩飾、置放本件海洛因所用之物 被告蔡佾璋於111年5月12日之偵訊筆錄（偵4220號卷第111頁至第113頁） 本院111年度保管檢字第346號3-2 ３ SANSUNG手機 1支 否 蔡佾璋 與本案無關 被告蔡佾璋於111年5月12日之偵訊筆錄（偵4220號卷第111頁至第113頁） 本院111年度保管檢字第346號3-2 ４ 華為手機(含搭配使用之門號0000000000號晶片卡1張) 1支 是 蔡佾璋 為被告持用聯繫運輸第一級毒品所用之物。 被告蔡佾璋於111年5月12日之警詢筆錄（偵4220號卷第11頁至第21頁） 本院111年度保管檢字第346號3-2 ５ iphone手機 (含搭配使用之門號0000000000號晶片卡1張) 1支 是 李耀坤 為被告持用聯繫運輸第一級毒品所用之物   被告李耀坤於111年6月7日之第一次偵訊筆錄（偵4866號卷第145頁至第149頁） 本院111年度保管檢字第346號3-1 ６ iphone手機 (門號0000000000號) 1支 否 李耀坤 與本案無關 被告李耀坤於111年6月7日之第一次偵訊筆錄（偵4866號卷第145頁至第149頁） 本院111年度保管檢字第346號3-1 ７ iphone手機 (門號0000000000號) 1支 否 李耀坤 與本案無關 被告李耀坤於111年6月7日之第一次偵訊筆錄（偵4866號卷第145頁至第149頁） 本院111年度保管檢字第346號3-1 ８ 手機(含搭配使用之門號0000000000號晶片卡1張) 1支 是 丁鳳傑 為被告持用轉傳蔡佾璋資料、幫助犯聯繫運輸海洛因所用之物。 ⒈被告丁鳳傑於111年6月15日之偵訊筆錄（偵5192號卷第169頁至第172頁） ⒉被告丁鳳傑與被告蔡佾璋間之通訊軟體LINE對話紀錄擷取照片1張（偵5192號卷第49頁） 本院111年度保管檢字第346號3-3 ９ 華為平板 1個 否 丁鳳傑 與本案無關 被告丁鳳傑於111年6月15日之警詢筆錄（偵5192號卷第21頁至第30頁） 本院111年度保管檢字第346號3-3  報廢手機 31支 否 丁鳳傑 與本案無關 被告丁鳳傑於111年6月15日之警詢筆錄（偵5192號卷第21頁至第30頁） 本院111年度保管檢字第346號3-3  SIM卡 13張 否 丁鳳傑 與本案無關 被告丁鳳傑於111年6月15日之警詢筆錄（偵5192號卷第21頁至第30頁） 本院111年度保管檢字第346號3-3  網銀帳密資料1紙、 小米攝影機外包裝(含膠帶)1個、 中國信託商業銀行帳戶存摺(含金融卡)1本、 中華電信SIM卡1張、 小米攝影機1個  否 蔡佾璋 與本案無關 被告丁鳳傑於111年6月15日之偵訊筆錄（偵5192號卷第169頁至第172頁） 本院111年度保管檢字第346號3-2 
附表二：(另案扣押之毒品相關證物)
編號 名稱 數量 是否沒收 所有人 理由 證據 備註 １ 海洛因（毛重2.14公克） 3包 否 蔡佾璋 與本案無關 (合計送驗淨重1.45公克，驗餘淨重1.44公克) ⒈法務部調查局濫用藥物實驗室111年6月1日調科壹字第11123012180號鑑定書（他卷第87頁至第88頁) ⒉法務部調查局雲林縣調查站扣押物品目錄表（偵4220號卷第67頁） 無入本院贓證物庫 ２ 疑似甲基安非他命（毛重2.01公克） 2包 否 蔡佾璋 與本案無關 法務部調查局雲林縣調查站扣押物品目錄表（偵4220號卷第67頁） 無入本院贓證物庫 ３ 不明粉末(毛重5.63公克) 1包 否 蔡佾璋 與本案無關 法務部調查局雲林縣調查站扣押物品目錄表（偵4220號卷第67頁） 無入本院贓證物庫 ４ 不明粉末殘渣袋 2包 否 蔡佾璋 與本案無關 法務部調查局雲林縣調查站扣押物品目錄表（偵4220號卷第67頁） 無入本院贓證物庫 ５ 吸食器 4組 否 蔡佾璋 與本案無關 法務部調查局雲林縣調查站扣押物品目錄表2紙（偵4220號卷第67頁、第79頁） 無入本院贓證物庫 ６ 電子磅秤 1個 否 蔡佾璋 與本案無關 法務部調查局雲林縣調查站扣押物品目錄表（偵4220號卷第67頁） 無入本院贓證物庫 ７ 海洛因 (毛重分別為0.21、3.14公克) 3包 否 李耀坤 與本案無關 (送驗淨重分別為0.05公、2.21克，驗餘淨重分別為0.05、2.20公克) 法務部調查局雲林縣調查站扣押物品目錄表（他卷第79頁） 無入本院贓證物庫 ８ 疑似毒品 (毛重1.25公克) 1包   否 李耀坤 與本案無關  法務部調查局雲林縣調查站扣押物品目錄表（他卷第79頁） 無入本院贓證物庫 ９ 吸食器 1組 否 李耀坤 與本案無關 法務部調查局雲林縣調查站扣押物品目錄表（他卷第79頁） 無入本院贓證物庫  針筒 1盒 否 李耀坤 與本案無關 法務部調查局雲林縣調查站扣押物品目錄表（他卷第79頁） 無入本院贓證物庫  電子磅秤 2個 否 李耀坤 與本案無關 法務部調查局雲林縣調查站扣押物品目錄表（他卷第79頁） 無入本院贓證物庫  疑似安非他命毒品(毛重21.45公克) 1包 否 丁鳳傑 與本案無關 法務部調查局雲林縣調查站扣押物品目錄表（偵5192號卷第117頁頁） 無入本院贓證物庫  海洛因毒品(毛重0.33公克) 1包 否 丁鳳傑 與本案無關 (送驗淨重0.09公克，驗餘淨重0.07公克) ⒈法務部調查局濫用藥物實驗室111年7月14日調科壹字第11123014460號鑑定書（本院卷第377頁頁) ⒉法務部調查局雲林縣調查站扣押物品目錄表（偵5192號卷第117頁頁） 無入本院贓證物庫  針筒 1支 否 丁鳳傑 與本案無關 法務部調查局雲林縣調查站扣押物品目錄表（偵5192號卷第117頁頁） 無入本院贓證物庫  夾鏈袋 1包 否 丁鳳傑 與本案無關 法務部調查局雲林縣調查站扣押物品目錄表（偵5192號卷第117頁頁） 無入本院贓證物庫